臺灣宜蘭地方法院民事簡易判決
                                     111年度宜簡字第81號
原      告  林耿立  
被      告  戴榮輝  

            黃俊凱  
            林坤寶  
上列當事人間因傷害等案件，原告提起刑事附帶民事訴訟，請求
損害賠償，經本院刑事庭裁定（110年度附民字第227號）移送前
來，本院於民國111年6月28日言詞辯論終結，判決如下：
　　主　文
被告應連帶給付原告新臺幣伍仟元，及自民國一百一十年十二月
二十四日起至清償日止，按週年利率百分之五計算之利息。
原告其餘之訴駁回。
訴訟費用被告連帶負擔千分之八，餘由原告負擔。
本判決原告勝訴部分得假執行。
原告其餘假執行之聲請駁回。
　　事實及理由
一、按訴狀送達後，原告不得將原訴變更或追加他訴，但擴張或
    減縮應受判決事項之聲明者，不在此限，民事訴訟法第255
    條第1項第3款定有明文。原告原起訴時第1項聲明為：被告
    應連帶給付原告新臺幣（下同）608,800元及自起訴狀繕本
    送達翌日起至清償日止，按週年利率百分之5計算之利息。
    嗣於民國111年6月28日本院審理時當庭變更第1項聲明為：
    被告應給付連帶給付原告602,000元及自起訴狀繕本送達最
    後1位被告之翌日起至清償日止，按週年利率百分之5計算之
    利息。核原告上開所為訴之變更，屬減縮應受判決事項之聲
    明，揆諸前揭法律規定，應予准許。
二、原告起訴主張：被告黃俊凱與原告於110年2月7日下午10時4
    0分許發生口角，遂各基於傷害之犯意徒手拉扯互毆，過程
    中被告戴榮輝、林坤寶見狀相續與被告黃俊凱共同基於傷害
    人身體之犯意聯絡，亦以徒手毆打原告，致原告受有右側頭
    皮挫傷33公分、左額挫傷62公分、22公分、右手掌撕裂
    傷3公分等傷害，原告因此支出2,000元之醫療費用，並受有
    60萬元之精神損害。為此，爰依侵權行為損害賠償之法律關
    係提起本件訴訟等語，並聲明：㈠被告應連帶給付原告602,0
    00元，及自起訴狀繕本送達最後1位被告之翌日起至清償日
    止，按週年利率百分之5計算之利息。㈡願供擔保請准宣告假
    執行。
三、被告則以：對本院刑事判決認定之結果及原告請求醫療費用
    沒有意見，惟原告請求之精神慰撫金過高，且是原告先動手
    等語，資為抗辯。並聲明：原告之訴駁回。
四、原告主張因被告前揭行為致其受有傷害之事實，業據其提出
    國立陽明交通大學附設醫院蘭陽院區（下稱陽明醫院）醫療
    費用收據為證，且被告亦因本件傷害犯行，經本院以110年
    度訴字第247號刑事判決有罪確定等情，業據本院依職權調
    閱前開刑事卷宗核閱無誤，復為兩造所不爭執，堪認原告前
    揭主張屬實，惟被告仍以前詞置辯。
五、按因故意或過失，不法侵害他人之權利者，負損害賠償責任
    ；不法侵害他人之身體、健康、名譽、自由、信用、隱私、
    貞操、或不法侵害其他人格法益而情節重大者，被害人雖非
    財產上之損害，亦得請求賠償相當之金額，民法第184條第1
    項及第195條第1項分別定有明文。本件被告對原告為前揭侵
    權行為，自應對其負損害賠償責任，茲就原告請求之項目分
    別審酌如下：
（一）醫療費用部分：
　　　原告主張因被告前揭侵權行為而支出醫療費用2,000元，
      業據其提出陽明醫院醫療費用收據影本為證（見附民卷第
      11頁），且為被告所不爭執，自應准許。
（二）精神慰撫金部分：
      又按慰撫金之多寡，應斟酌雙方之身分、地位、資力與加
      害程度，及其他各種情形核定相當之數額，該金額是否相
      當，自應依實際加害情形與被害人所受之痛苦及雙方之身
      分、地位、經濟狀況等關係決定之（最高法院51年臺上字
      第223號判例參照）。本件被告對原告所為前揭侵權行為
      ，既已侵害原告之身體健康，則被告自應對原告負精神上
      之損害賠償責任。經查，原告為大學畢業，目前無業；被
      告戴榮輝為專科畢業，目前於夜市擺攤，每月收入約4萬
      元；被告黃俊凱為專科肄業，目前擔任臨時工，每月收入
      約1萬元；被告林坤寶為國中肄業，目前於夜市擔任受雇
      ，每月收入約2萬元等情，業據兩造陳明在卷，復經本院
      依職權調閱兩造稅務電子閘門財產所得調件明細表，併審
      酌原告受傷之情形、所受精神上痛苦之程度、兩造之身分
      、地位、經濟能力等一切情狀，認原告請求被告連帶賠償
      精神慰撫金60萬元，尚屬過高，應以3,000元為適當，逾
      此範圍之請求，則不應准許。
（三）綜上，原告得請求被告連帶賠償之金額應為5,000元（計
      算式為：2,000元＋3,000元＝5,000元）。
六、末按給付無確定期限者，債務人於債權人得請求給付時，經
    其催告而未為給付，自受催告時起，負遲延責任，其經債權
    人起訴而送達訴狀，或依督促程序送達支付命令，或為其他
    相類之行為者，與催告有同一之效力，遲延之債務，以支付
    金錢為標的者，債權人得請求依法定利率計算之遲延利息，
    應付利息之債務其利率未經約定，亦無法律可據者，週年利
    率為百分之5，民法第229第2項、第233條第1項前段、第203
    條分別有明文規定。綜上所述，原告依據侵權行為損害賠償
    之法律關係請求被告連帶給付5,000元，及自刑事附帶民事
    起訴狀繕本送達最後1位被告之翌日即110年12月24日起至清
    償日止，按週年利率百分之5計算之利息，為有理由，應予
    准許。逾此部分之請求，即屬無據，應予駁回。　　
七、本件係就民事訴訟法第427條訴訟適用簡易程序所為被告敗
    訴之判決，依同法第389條第1項第3款規定，就原告勝訴部
    分，應依職權宣告假執行，原告聲明願供擔保請准宣告假執
    行，核無必要。至於原告敗訴部分，其假執行之聲請，已失
    所附麗，應併予駁回。
八、訴訟費用負擔之依據：民事訴訟法第79條、第85條第2項。
中　　華　　民　　國　　111 　年　　7 　　月　　12　　日
    　　　　　　　臺灣宜蘭地方法院宜蘭簡易庭
                                  法　官　許婉芳
以上為正本係照原本作成。
如不服本判決，應於送達後20日內，向本院提出上訴狀並表明上
訴理由，如於本判決宣示後送達前提起上訴者，應於判決送達後
20日內補提上訴理由書（須附繕本）。
如委任律師提起上訴者，應一併繳納上訴審裁判費。
中　　華　　民　　國　　111 　年　　7 　　月　　12　　日
　　　　　　　　　　　　　　　　　書記官  鄒明家